# 股权转让后新股东缴足注册资本

提问人：PIL 时间：2015-11-27 21:05:14
A、B为同一控制下两家公司，双方协议将B公司控股的C公司以一元的价格转让给A，合并日A公司会计分录为 借：长期股权投资 1贷：库存现金 1 ，C公司注册资本为 200 万元，转让前，B公司尚未履行出资义务，A公司缴足出资后，会计分录如下 借：长期股权投资 2000000 贷：银行存款 2000000
C公司会计处理为 借：银行存款 2000000 贷：实收资本 2000000
请问各位老师，这种会计处理正确吗？ 编制合并抵消分录时长投和实收资本应该如何处理呢？ 是下面这样处理吗？
借：实收资本 2000000 资本公积 1 贷：长投 2000001

回答人：chenyiwei
如果C在转让时点上的净资产为零，则合并日A的分录应为：借：资本公积 1 ，贷：现金 1 。相应地后续出资后的抵销分录为：借：实收资本 200 万，贷：长期股权投资 200 万。